nl: Huis en tuin > Keuken en eetkamer > Servies en bestek > Serviesgoed > Suikerpotten en melkkannen: Suikerpotten; Melkkannen
pt-BR: Casa e jardim > Produtos de cozinha e aparelhos de jantar > Utensílios para mesa > Utensílios para servir > Açucareiros e mantegueiras: Açucareiro; Mantegueira
hr-HR: Dom i vrt > Kuhinja i blagovaonica > Stolni pribor > Posuđe za posluživanje > Posude za šećer i vrhnje: Posude za šećer; Posude za vrhnje
sk-SK: Dom a záhrada > Kuchyňa a jedáleň > Stolový riad > Servírovací riad > Cukorničky a nádoby na smotanu: Cukorničky; Nádoby na smotanu
sv: Hem och trädgård > Kök och matsal > Serviser > Serveringsfat och skålar > Sockerskålar och gräddskålar: Sockerskålar; Gräddsnipor
de: Heim & Garten > Küche & Esszimmer > Tafelgeschirr > Servierware > Zuckerdosen & Milchkännchen: Zuckerdosen; Zuckerkännchen
es: Casa y jardín > Cocina y comedor > Utensilios de mesa > Utensilios de servir > Azucareros y lecheras: Azucareros; Lecheras
tr: Ev ve Bahçe > Mutfak ve Yemek > Sofra Takımları > Servis Takımları > Şeker Kaseleri ve Sütlükler: Şekerlik; Şeker Kreması
pl: Dom i ogród > Kuchnia i jadalnia > Zastawy stołowe > Naczynia do serwowania żywności > Cukiernice i dzbanki na śmietankę: Cukiernice; Śmietanki z cukrem
lt-LT: Namai ir sodas > Virtuvė ir valgomasis > Stalo reikmenys > Maisto serviravimo reikmenys > Cukrinės ir indai grietinėlei kavai: Cukrinės; Indai grietinėlei kavai
hu: Otthon és kert > Konyha és étkező > Asztali edények > Felszolgálók > Cukortálak és -tartók: Cukortálak; Cukortartók
ro-RO: Casă și grădină > Bucătărie și sufragerie > Veselă > Articole pentru servit > Boluri pentru zahăr și lapte: Boluri pentru zahăr; Recipiente pentru lapte
vi: Nhà và vườn > Phòng bếp và phòng ăn > Đồ dùng trên bàn ăn > Đồ phục vụ ăn uống > Hũ đựng đường & kem: Hũ đựng đường; Đĩa gạn kem
el: Σπίτι & κήπος > Κουζίνα & τραπεζαρία > Επιτραπέζια σκεύη σερβιρίσματος > Σκεύη σερβιρίσματος > Ζαχαριέρες & κρεμιέρες: Ζαχαριέρες; Κρεμιέρες
th: บ้านและสวน > ห้องครัวและการรับประทานอาหาร > เครื่องใช้บนโต๊ะอาหาร > อุปกรณ์เสิร์ฟอาหาร > ถ้วยใส่น้ำตาลและครีม: ถ้วยใส่น้ำตาล; เหยือกใส่น้ำตาล
en: Home & Garden > Kitchen & Dining > Tableware > Serveware > Sugar Bowls & Creamers: Sugar Bowls; Sugar Creamers
sl-SI: Dom in vrt > Kuhinja in jedilnica > Namizni pribor > Servirna posoda > Posodice za sladkor in smetano: Posodice za sladkor; Posodice za sladkor in smetano
pt-PT: Casa e jardim > Cozinha e refeições > Louça de mesa > Loiça para servir > Açucareiros e leiteiras: Açucareiro; Leiteiras
cs: Dům a zahrada > Kuchyně a jídelny > Stolní nádobí > Jídelní servisy > Cukřenky a šálky na smetanu: Cukřenky; Šálky na smetanu
zh-CN: 家居与园艺 > 厨房/餐厅 > 餐具 > 餐桌用具 > 糖罐/奶壶: 糖碗; 糖壶
fr: Maison et jardin > Arts de la table et arts culinaires > Arts de la table > Vaisselle de service > Sucriers et crémiers: Bols à sucre; Crémiers à sucre
da: Hjem og have > Køkken og spisestue > Service og bestik > Serveringsfade og -skåle > Sukkerskåle og flødekander: Sukkerskåle; Flødekander
ko: 가정/원예 용품 > 주방/식탁 > 식탁용 식기류 > 서빙용품 > 설탕 그릇/크림 용기: 설탕 그릇; 설탕 크림 용기
ru: Дом и сад > Кухня и сервировка стола > Столовая посуда и предметы сервировки > Предметы сервировки > Сахарницы и молочники: Сахарницы; Молочники
fi: Koti ja puutarha > Keittiö ja ruokailu > Astiat > Tarjoiluastiat > Sokerikot ja kermakot: Sokerikot; Kermakot
nb: Hjem og hage > Kjøkken og spiserom > Borddekning > Serveringsservise > Sukkerboller og fløtekanner: Sukkerboller; Sukkerkremer
ja: ホーム・ガーデン > キッチン・ダイニング > テーブルウェア > 大皿・取り分け用食器 > シュガーポット・クリーマー: シュガーボウル; シュガークリーマー
it: Casa e giardino > Cucina e pranzo > Stoviglie > Piatti da portata > Recipienti zucchero e creme: Zuccheriere; Creme per zucchero
zh-TW: 居家和庭園 > 廚房與餐廳 > 餐具 > 餐具器皿 > 糖罐/奶精杯: 砂糖罐; 奶精杯
bg-BG: Дом и градина > Кухня и трапезария > Посуда за хранене > Прибори за сервиране > Захарници и канички за сметана: Захарници; Канички за сметана